---
title: "Multiple Regression-test"
author: "Youngjin_Lee"
date: '2022 2 22 '
output:
  word_document:
    toc: yes
  html_document:
    toc: yes
    number_sections: yes
---

통계분석
관계검정 : 상관분석(Multiple regression) test
문제
K대학의 이교수는 온라인게임의 몰입(즐거움)에 영향을 주는 요인이 무엇인지를 연구하고자 한다. 
문헌연구를 통해 도구(2문항), 보상(3문항), 정보(3문항), 디자인(4문항), 공동체(3문항), 몰입(4문항)을 요인으로 추출하고 설문지를 만들었다. 
그렇다면 온라인게임 몰입에 영향을 주는 변수는 무엇이고, 어떤 변수가 온라인게임 몰입에 가장 큰 영향을 주는 변수인지 분석해 보자

# 1.기본 package 설정, library 로드
```{r setup, include=FALSE}
knitr::opts_chunk$set(echo = TRUE)
```

```{r package, include=FALSE}
install.packages("tidyverse", repos="http://cran.us.r-project.org")
install.packages("tidymodels", repos="http://cran.us.r-project.org")
install.packages("rstatix", repos="http://cran.us.r-project.org")
install.packages("skimr", repos="http://cran.us.r-project.org")
install.packages("lm.beta", repos="http://cran.us.r-project.org")
```

```{r library, include=FALSE}
library(tidyverse)
library(tidymodels)
library(rstatix)
library(skimr)
library(lm.beta)
```

# 2.데이터 불러오기 
```{r}
mr_tb <- read_csv('data/MR.csv', 
                   col_names = TRUE,
                   locale=locale('ko', encoding='euc-kr'), # 한글
                   na=".")

str(mr_tb)
mr_tb
```

# 3.기본통계치 확인
```{r}
skim(mr_tb)

mr_tb %>%
  get_summary_stats()

mr_tb <- mr_tb %>%
  select(-(id))
```

# 4.그래프 그리기(산점도)
```{r}
pairs( ~ ., data=mr_tb)
```

# 5.다중 회귀분석
전체변수 일괄입력
backward: 변수제거
forward: 변수추가
stepwise: backward와 forward 동시
AIC (Akaike information criterion), BIC (Bayesian ...)

## 모델 생성
```{r}
mr_fit <- lm(flow ~ design+info+comm+op+fb, 
             data=mr_tb) %>%
  lm.beta()      # 표준화 회귀계수
```

# ANOVA 분석
```{r}
summary(mr_fit)
tidy(mr_fit)
```

# 회귀계수
```{r}
tidy(mr_fit, conf.int = TRUE) %>%
  mutate_if(is.numeric, round, 5)
```

# 설명력R2
```{r}
glance(mr_fit)
```

# 6.회귀분석 가정 검정
등분산성: Scale-Location, ncvTest
정규성: Nomal Q-Q, shapiro.test
선형성: Residuals vs Fitted, 
독립성: durbinWatsonTest
이상치검정 : Residuals vs Leverage(cook's distance) 4/n-k-1

# 그림으로 가정 검정
```{r}
opar <- par(no.readonly = TRUE)
  par(mfrow=c(2,2))
  plot(mr_fit)
par(opar)
```

# 수치로 가정 검정

# 정규성 검정 
```{r}
shapiro_test(mr_fit$residuals)
```
```{r}
library(car)
```
# 등분산성 검정 
```{r}
car::ncvTest(mr_fit)
```

# 독립성 
```{r}
car::durbinWatsonTest(mr_fit)
```

#이상치 검정, sd, hat, d 통합검정
```{r}
car::influencePlot(mr_fit, id.method="identify")
```

# 부록: 변수 제거 방법
backward: 변수제거
모든 변수 투입확인
제거된 변수있는지 확인
AIC값이 줄어들어야 의미가 있음
```{r}
mr_fit_bk <- lm(flow ~ ., mr_tb) %>%
  lm.beta()      # 표준화 회귀계수

mr_fit_bk <- stats::step(mr_fit_bk, # stats:: 필수, 삭제시 에러발생
                         direction = "backward", 
                         trace = T) # trace step별로 모두 보여주기 
```
# forward: 변수제거
```{r}
mr_fit_fw <- lm(flow ~ 1, mr_tb) %>%
  lm.beta()      # 표준화 회귀계수
summary(mr_fit_fw) 

mr_fit_fw <- stats::step(mr_fit_fw,  # stats:: 필수, 삭제시 에러발생
                         direction = "forward", 
                         scope =(flow ~ design+info+comm+op+fb), # "."대체시 에러
                         trace = T)
```


