---
title: "Paired Sample_t-test"
author: "Youngjin_Lee"
date: '2022 2 13 '
output:
  word_document:
    toc: yes
  html_document:
    toc: yes
    number_sections: yes
---

# 대응표본 (Paired Sample) t-test

문제
K제약회사의 신제품 개발부서에서는 3개월 안에 살이 빠지는 다이어트 약을
개발하였다. 회사 경영진에게 새롭게 개발한 다이어트약이 효과가 있는지를
보고하기 위하여 약의 효능을 검증하였다. 약을 먹기 전의 체중과 약을 먹은
후 3개월 후의 체중을 조사하였다. 
과연 새로운 약은 다이어트에 효과가 있는가

# 1.기본 package 설정, library 로드
```{r setup, include=FALSE}
knitr::opts_chunk$set(echo = TRUE)
```

```{r package, include=FALSE}
install.packages("tidyverse", repos="http://cran.us.r-project.org")
install.packages("tidymodels", repos="http://cran.us.r-project.org")
install.packages("rstatix", repos="http://cran.us.r-project.org")
install.packages("skimr", repos="http://cran.us.r-project.org")
```

```{r library, include=FALSE}
library(tidyverse)
library(tidymodels)
library(rstatix)
library(skimr)
```

# 2.데이터 불러오기 
```{r}
pst_tb <- read_csv('data\\pst.csv', 
                   col_names = TRUE,
                   locale=locale('ko', encoding='euc-kr'), # 한글
                   na=".") %>%
  round(2) %>%                 # 소수점 2자리로 반올림
  mutate_if(is.character, as.factor)

str(pst_tb)
pst_tb
```
### long형으로 변형
```{r}
pst_tb_long <- pst_tb %>%
  pivot_longer(c("섭취전","섭취후"), #c("1999, 2000")에러남 
               names_to = "시간",
               values_to = "몸무게")

pst_tb_long
```
### 차이 추가
```{r}
pst_tb <- pst_tb %>%
  mutate(차이 = 섭취후-섭취전)

pst_tb

```

# 3.기술통계분석
```{r}
skim(pst_tb)

pst_tb %>% 
  get_summary_stats(섭취전, 섭취후, 차이)
```

# 4.그래프 그리기(박스그래프,히스토그램)
```{r}
pst_tb %>% 
  ggplot(aes(y = 차이)) +
  geom_boxplot() +
  labs(y = "몸무게")

pst_tb %>% 
  ggplot(aes(x = 차이)) +
  geom_histogram(binwidth = 3, 
                 color = "white", 
                 fill = "steelblue")
```
# 5.이상치 제거, 이상치 확인
```{r}
pst_tb %>%
  identify_outliers(차이)
```

# 6.정규분포 검정
```{r}
pst_tb %>%
  shapiro_test(차이)
```

# 7.paired t-검정
---
two-sided test: alternative = c("two.sided")
right-sided test: alternative = c("greater")
left-sided test: alternative = c("less")
---
paired = TRUE
```{r}
pst_tb_long %>% 
  t_test(formula = 몸무게 ~ 시간,
         ref.group = "섭취후",
         paired = TRUE,
         alternative = "less",
         detailed = TRUE)
```
Cohen’s d(effect size)
0.2 (small effect), 0.5 (moderate effect) and 0.8 (large effect)
```{r}
pst_tb_long %>% 
  cohens_d(formula = 몸무게 ~ 시간, 
           paired = TRUE)
```

# 8.추론(infer)을 이용한 가설검정 및 그래프
## 8.1 표본평균(x)을 이용한 검정그래프 
###표본평균(x) 계산 
```{r}
x_bar <- pst_tb %>%
  specify(response = 차이) %>%    # hypothesize 없음
  calculate(stat = "mean") %>%      # stat = "mean"
  print()
```
### Bootstrapping을 이용한 귀무가설 분포 생성 
```{r}
set.seed(123) 
null_dist_x <- pst_tb %>%
  specify(response = 차이) %>%
  hypothesize(null = "point", 
              mu = 0) %>%
  generate(reps = 1000, 
           type = "bootstrap") %>%
  calculate(stat = "mean") %>%
  print()
```
### 신뢰구간 생성 
```{r}
null_dist_ci <- null_dist_x %>%
  get_ci(level = 0.95, 
         type = "percentile") %>%
  print()
```
### 그래프 그리기 
```{r}
null_dist_x %>%
  visualize() +                                       # method 없음
  shade_p_value(obs_stat = x_bar,
                direction = "two-sided") +            # x_bar
  shade_confidence_interval(endpoints = null_dist_ci) # CI
```
### p_value
```{r}
null_dist_x %>%
  get_p_value(obs_stat = x_bar,           
              direction = "two-sided") %>%
  print()
```
## 8.2 t값을 이용한 검정그래프 
### t_cal 계산 
```{r}
t_cal <- pst_tb %>%
  specify(response = 차이) %>%
  hypothesize(null = "point",         # hypothesize 필요
              mu = 0) %>%  
  calculate(stat = "t") %>%           # stat = "t"              
  print()
```
### Bootstrapping을 이용한 귀무가설 분포 생성 
```{r}
set.seed(123) 
null_dist_t <- pst_tb %>%
  specify(response = 차이) %>%
  hypothesize(null = "point", 
              mu = 320) %>%
  generate(reps = 1000, 
           type = "bootstrap") %>%
  calculate(stat = "t") %>%
  print()
```
### 신뢰구간 생성 
```{r}
null_dist_ci <- null_dist_t %>%
  get_ci(level = 0.95, 
         type = "percentile") %>%
  print()

null_dist_t %>%
  visualize(method = "both") +           #method = "both": 이론분포+boot분포
  shade_p_value(obs_stat = t_cal,
                direction = "two-sided") +
  shade_confidence_interval(endpoints = null_dist_ci)

```

