---
title: "Repeated Measures ANOVA-test"
author: "Youngjin_Lee"
date: '2022 2 13 '
output:
  word_document:
    toc: yes
  html_document:
    toc: yes
    number_sections: yes
---
# 반복측정 분산분석(Repeated Measures ANOVA)

통계분석
차이검정 : 반복측정 분산분석(Repeated Measures ANOVA) test
문제
K대학에서 운영하는 6개월 어학 프로그램이 있다. 
어학 프로그램의 효과를 측정하기 위해 학습 프로그램에 참여한 학생을 대상으로 프로그램 참여전, 3개월 후, 6개월 후에 영어실력을 테스트하였다. 
과련 어학프로그램은 효과가 있는지? 있다면 언제부터 효과가 나타났을지를 검증해 보자

# 1.기본 package 설정, library 로드
```{r setup, include=FALSE}
knitr::opts_chunk$set(echo = TRUE)
```

```{r package, include=FALSE}
install.packages("tidyverse", repos="http://cran.us.r-project.org")
install.packages("tidymodels", repos="http://cran.us.r-project.org")
install.packages("rstatix", repos="http://cran.us.r-project.org")
install.packages("skimr", repos="http://cran.us.r-project.org")
```

```{r library, include=FALSE}
library(tidyverse)
library(tidymodels)
library(rstatix)
library(skimr)
```

# 2.데이터 불러오기 
```{r}
rma_tb <- read_csv('data\\RMA.csv', 
                   col_names = TRUE,
                   locale=locale('ko', encoding='euc-kr'), # 한글
                   na=".") %>%
  mutate_if(is.character, as.factor) %>%
  mutate(시점 = factor(시점,
                        levels=c(1:3),
                        labels=c("사전","3개월","6개월")))

str(rma_tb)
rma_tb
```

# 3.기술통계분석
```{r}
skim(rma_tb)

rma_tb %>% 
  group_by(시점) %>%
  get_summary_stats(점수)
```

# 4.그래프 그리기(박스그래프,히스토그램)
```{r}
rma_tb %>% 
  ggplot(mapping = aes(x = 시점,
                       y = 점수)) +
  geom_boxplot() +
  labs(y = "시점별 성적점수 변화")

rma_tb %>% 
  ggplot(mapping = aes(x = 점수)) +
  geom_histogram(bins = 10,               # binwidth=1,000: 값차이
                 color = "white", 
                 fill = "steelblue") +
  facet_wrap(~ 시점)                   # 그룹별 분리
```

# 5.이상치 제거, 이상치 확인
```{r}
rma_tb %>%
  group_by(시점) %>%
  identify_outliers(점수)
```

# 6.정규분포 검정
```{r}
rma_tb %>%
  group_by(시점) %>%
  shapiro_test(점수)
```

# 7.구형성(sphericity)검정: Mauchly’s test. 
```{r}
rma_result <- rma_tb %>%
  rstatix::anova_test(dv = 점수, 
             wid = id, 
             within = 시점)
rma_result
```
# 8.사후검정(Multicamparison test )
## Fisher LSD
```{r}
rma_tb %>% 
  pairwise_t_test(점수 ~ 시점,
                  paired=TRUE,
                  p.adj="bonferroni")
```
# 부록: 일변량 ANOVA 검정
```{r}
rma_result_ow <- aov(점수 ~ 시점+Error(id/시점), 
                  data=rma_tb)
summary(rma_result_ow)
```

# 부록: car 이용 구형성(sphericity)검정: Mauchly’s test. 
```{r}
library(car)
rma.matrix <- cbind(rma_tb$점수[rma_tb$시점=="사전"], 
                    rma_tb$점수[rma_tb$시점=="3개월"], 
                    rma_tb$점수[rma_tb$시점=="6개월"])
head(rma.matrix)

rma.model.lm <- lm(rma.matrix ~ 1) # ~1 : 데이터를 하나로 묶기
time.f <- factor(c("사전","3개월","6개월")) 
options(contrasts=c("contr.sum", "contr.poly"))
rma.result.mt <- Anova(rma.model.lm, #Anova 대문자
                       idata=data.frame(time.f),
                       idesign=~time.f, 
                       type="III")

summary(rma.result.mt, multivariate=F)
```
